【裁判字號】    90,上易,1228
【裁判日期】    900731
【裁判案由】    竊盜
【裁判全文】
臺灣高等法院高雄分院刑事判決                    九十年度上易字第一二二八號
    上  訴  人
    即  被  告  乙○○
右上訴人因竊盜案件，不服臺灣高雄地方法院九十年度易字第四０二號中華民國九十
年五月十八日第一審判決（起訴案號：臺灣高雄地方法院檢察署八十九年度偵字第二
三三０四號），提起上訴，本院判決如左：
      主      文
上訴駁回。
      事實及理由
一、本案經本院審理結果，認第一審判決認事用法及量刑均無不當，應予維持，並引
    用第一審判決書所記載之事實、證據及理由（如附件）。
二、訊據上訴人即被告乙○○辯稱：當天伊有喝酒，有沒有偷竊伊不知道，但伊沒有
    犯罪意圖云云。本件判決理由除引用原審判決理由外，另查：（一）被告於原審
    時供稱：「（當天是否有喝醉？）有喝酒，但沒有醉，只是想尿尿而已」等語（
    見原審卷第三十二頁），足見被告案發當日雖有喝酒，但尚未達酒醉之程度，是
    被告辯稱：當天伊有喝酒，有沒有偷竊伊不知道云云，顯係卸責之詞，不足採信
    。（二）依被告於原審所供稱之下車地點即高雄市○○區○○路及澄和路交叉路
    口之大統賣場至其行竊地點約三百甲尺，而上開下車地點至其朋友鄒年振家即高
    雄市三民區澄清七一七號亦約三百甲尺等情，業經本院勘驗現場屬實，並制有勘
    驗筆錄一份在卷可稽，是被告當日既急於上廁所，何不就近進入大統賣場，反而
    捨近求遠至三百甲尺外之巷子？且被告當日既與其朋友鄒年振一起搭車在大統賣
    場下車，何不隨鄒年振回家上廁所？反而進入與至鄒年振家相等詎離之巷道尋找
    小便地點，顯與常情有違。是被告所為之上開辯稱，係屬事後卸責之詞，無足採
    信。原審認被告所為，係犯刑法第三百二十條第三項、第一項之竊盜未遂罪，其
    先後三次犯行，時間緊接，所犯係犯罪構成要件相同之罪，顯係基於概括犯意為
    之，為連續犯，應依刑法第五十六條之規定以一罪論，及依刑法第二十六條前段
    之規定，減輕其刑，並審酌被告曾於民國八十八年間犯偽造文書罪，經台灣高等
    法院台中分院判處有期徒刑四月，緩刑四年確定，此有台灣高雄地方法院檢察署
    刑案資料查註紀錄表在卷可稽，其於緩刑期內不知警惕，復再犯本案，犯後猶飾
    詞卸責，未見悔意，惟念其犯罪未獲得任何利益，且案發當時有喝酒等一切情狀
    ，量處有期徒刑三月，並依新修正之刑法第四十一條第一項諭知易科罰金之折算
    標準，既扣案之鑰匙一串係被告所有，供本件犯罪所用之物，依刑法第三十八條
    第一項第二款併予宣告沒收，其認事用法及量刑均無不合，上訴人上訴指摘原判
    決冤枉伊云云，為無理由，應予駁回。
據上論結，應依刑事訴訟法第三百七十三條、第三百六十八條，判決如主文。
本案經檢察官陳惠珠到庭執行職務。
中    華    民    國      九十      年       七       月  三十一  日
                              臺灣高等法院高雄分院刑事第二庭
                                  審判長法官  曾永宗
                                        法官  周賢銳
                                        法官  鄭月霞
右正本證明與原本無異。
不得上訴。
                                      書記官  高惠珠
中    華    民    國      九十      年       八       月    二    日
附錄本判決論罪之法條全文
刑法第三百二十條第一項、第三項
意圖為自己或第三人不法之所有，而竊取他人之動產者，為竊盜罪，處五年以下有期
徒刑、拘役或五百元以下罰金。
前二項之未遂犯罰之。
                                                                  Ｊ


司法院資訊處製作；財團法人民間司法改革基金會備份。
